【裁判字號】    90,交抗,52
【裁判日期】    901004
【裁判案由】    聲明異議
【裁判全文】
臺灣高等法院臺南分院刑事裁定            九十年度交抗字第五二號        Ｇ
      抗  告  人
      即受處分人  吳  憲  帝  .
右列抗告人因違反交通管理處罰條例案件，不服台灣台南地方法院中華民國九十年二
月二日裁定（八十九年度交聲字第一七三號）提起抗告，本院裁定如左：
      主      文
抗告駁回。
      理      由
一、原裁定意旨略以：異議人甲○○現為計程車司機，係以駕駛為業之人，於八十九
    年一月一日五時四十五分許，明知飲酒後其吐氣所含酒精成份超過每公升０、二
    五毫克以上者，不得駕車。竟仍於酒後駕駛車號Ｐ４─０三九號計程車，沿台南
    縣永康市○○路由南往北方向行駛，途經台南縣永康市○○路一五四巷口前，應
    注意汽車行駛時，駕駛人應注意車前狀況，並隨時採取必要之安全措施及汽車行
    近行人穿越道前，應減速慢行，遇有行人穿越時，無論有無交通警察指揮或號誌
    指示，均應暫停讓行人先通行。且依當時情形，又無不能注意之情事。適有蕭元
    琅、曾路妹夫妻自中華路一五四巷口，由西向東欲穿越中華路至對面兵仔市場買
    菜。甲○○竟疏未注意，且未減速慢行，讓行人先行通過。迨其發現前面有人影
    時，已閃煞不及，而撞上曾路妹。嗣將曾路妹經送醫急救，終因顱腦損傷合併顱
    內出血傷重不治死亡之事實，有原審法院八十九年交訴字第三四四號（原審誤載
    為八十一年度交訴字第二九四號，併予更正）判決書、舉發違反道路交通管理事
    件通知單、違反道路交通管理事件裁決書各一張等在卷可考。雖異議人辯解略稱
    ：異議人雖曾酒後駕車，但肇事後測得酒精濃度為零點二九，但第二次卻為零點
    一六，警員採用第一次測試，實有失公允，據報導第三代酒精測量誤差高達零點
    零七，運動後會提高酒精濃度，異議人肇事後急著將傷者送醫，酒精濃度自然增
    高，否則不會第二次測試為零點一六，裁決永不得考領，懲罰太重，有失公平云
    云。訊據異議人坦承當天有吃燒酒雞，刑事已確定云云，則刑事判決所認定之事
    實應屬真實（參見卷附判決書正本），再參以異議人於台南縣警察局永康分局舉
    發違反道路交通管理事件通知書上亦明白簽認「酒醉駕車（零點二九ml）」，足
    見異議人確有酒後駕車肇事致人死亡等情。綜上所述，原處分機關據以援引首揭
    規定，裁處吊銷駕照永不得重新考領並無不當，本件異議為無理由，以裁定駁回
    其異議。
二、抗告人之抗告意旨除仍以前開情詞置辯外，又以當時天氣陰暗，路人曾路妹夫妻
    穿著全身黑色系列服裝，依交通部所發行之手冊亦提及此情況下路人被駕駛人發
    現的清楚度減少百分之五十以上，現聲請人已痛改前非，爰求為撤銷原裁定，改
    以吊銷駕照一年之處分云云。
三、按汽車駕駛人，駕駛汽車酒精濃度過量，違反道路交通安全規則，因而肇事致人
    死亡者，吊銷其駕駛執照，且不得再核發駕駛執照，道路交通管理處罰條例第三
    十五條第一項第一款、第六十七條第一項分別定有明文。查抗告人飲酒後吐氣所
    含酒精成份為每公升０‧二九毫克，依卷附判決書正本之交通法令規定，應注意
    不得駕車，其又無不能注意之情事，竟疏未注意而駕車肇事，自有過失，被害人
    曾路妹因本件車禍致受傷而死亡，其有相當之因果關係，而抗告人飲酒後吐氣所
    含酒精成份為每公升０‧二九毫克，超過上開不得駕車之吐氣所含酒精濃度每公
    升○‧二五毫克，主管機關認為抗告人有酒精濃度過量之情形，尚符上開交通法
    令之規定，是原處分機關為維護交通秩序，保護其他駕駛人及行人之生命、身體
    、財產等之權益而依前揭規定處抗告人以吊銷其駕駛執照，永久不得考領駕駛執
    照等，尚無違誤。此外，體內酒精濃度，因身體代謝作用，隨時間之經過當會逐
    漸轉淡，第一次測試與第二次測試相隔一段短暫時間，第二次測試值較第一次測
    試值為低，亦與常理相符。綜上所述，抗告人違規之事證明確，堪可認定。原審
    法院以原處分機關依前揭規定對處以吊銷駕駛執照之處分並無不當，因而駁回其
    異議，其認事用法，均無不合。異議人抗告意旨，仍執前詞，指摘原審裁定不當
    ，核無理由，應予駁回。
據上論斷，應依道路交通管理處罰條例第八十九條，道路交通案件處理辦法第二十六
條，刑事訴訟法第四百十二條裁定如主文。
中    華    民    國      九十      年              月                  日
                                  臺灣高等法院臺南分院刑事第六庭
                                      審判長法官  楊    明    章
                                            法官  顏    基    典
                                            法官  徐    宏    志
右正本證明與原本無異。
不得再抗告。
                                      法院書記官  李    梅    菊
中    華    民    國      九十      年      十      月        四        日


司法院資訊處製作；財團法人民間司法改革基金會備份。
